【裁判字號】    99,抗,64
【裁判日期】    990129
【裁判案由】    假處分
【裁判全文】
臺灣高等法院臺中分院民事裁定  99年度抗字第64號
抗告人即債務人  乙○○
相對人即債權人  甲○○
送 達 代 收 人  劉佳田律師
上列抗告人因與相對人間假處分事件，對於中華民國98年12月23
日臺灣臺中地方法院98年度裁全字第5518號裁定，提起抗告，本
院裁定如下：
    主  文
抗告駁回。
抗告訴訟費用由抗告人負擔。
    理  由
一、按債權人就金錢請求以外之請求，欲保全強制執行者，得聲
    請假處分。假處分，非因請求標的之現狀變更，有日後不能
    強制執行，或甚難執行之虞者，不得為之，民事訴訟法第53
    2 條定有明文。次按債權人聲請假處分應就其請求及假處分
    之原因釋明之。前項釋明如有不足，而債權人陳明願供擔保
    或法院認為適當者，法院得定相當之擔保，命供擔保後為假
    處分，同法第533條準用第526條第1項、第2項亦定有明文。
    申言之，假處分之目的係為保全強制執行，或就爭執之法律
    關係定暫時之狀態，苟合於前開條件，並經債權人主張及釋
    明有假處分之原因存在，或有定暫時狀態之利益，法院即得
    為假處分之裁定，債權人亦得提供擔保以代此項釋明之不足
    ，聲請准為附條件之假處分裁定，至債權人起訴主張之實體
    上理由是否正當，則非屬保全程序之假處分裁定所能審究（
    最高法院96年度台抗字第2 66號裁定意旨參照）。查本件相
    對人於原法院主張抗告人於兩造離婚前兩個月，盜用伊之身
    份證、印章等，以假買賣為原因，擅自將伊名下如原裁定附
    表所示之不動產過戶予抗告人，涉有偽造文書及侵權行為，
    應對伊負損害賠償回復原狀之債務，唯恐抗告人再將上開不
    動產移轉或為其他處分，致請求標的現狀變更，日後有不能
    強制執行或甚難執行之虞，爰聲請假處分，並提出離婚協議
    書、土地登記申請書暨附繳證件等影本、土地及建物登記謄
    本各乙份為證，且陳明願供擔保，以補釋明之不足。原法院
    審酌後，認相對人就其主張可認有相當之釋明，而就所述假
    處分之原因雖未能盡完全釋明之責，惟仍以酌命提供相當擔
    保金額為條件，禁止抗告人對於上開不動產於本案訴訟判決
    確定、撤回或和解前不得為讓與、設定抵押、出租及其他一
    切處分行為，揆諸上開說明，經核並無不合。抗告人雖執：
    上開不動產原即為伊出資購買而借名登記於相對人名下，房
    貸亦全由伊繳納，伊係經相對人同意後，始將上開不動產轉
    回伊名下，並未偽造文書等語，指摘原裁定不當。惟查所辯
    乃實體上問題，揆諸首開說明，仍應認抗告為無理由。
二、據上論結，本件抗告為無理由，爰依民事訴訟法第495條之1
    第1項、第449條第1項、第95條、第78條，裁定如主文。
中    華    民    國    99    年    1     月    29    日
                民事第三庭    審判長法  官  陳照德
                                    法  官  李平勳
                                    法  官  朱  樑
以上正本係照原本作成。
不得再抗告。
                                    書記官  陳妙瑋
中    華    民    國    99    年    1     月    29    日
                                                      Ｖ

司法院資訊處製作；財團法人民間司法改革基金會備份。
